【裁判字號】    99,抗,256
【裁判日期】    991230
【裁判案由】    本票裁定
【裁判全文】
臺灣板橋地方法院民事裁定               99年度抗字第256號
抗  告  人  邱奕棠
相  對  人  柏克萊文化事業有限公司
法定代理人  謝禎煥
上列抗告人因與相對人間本票裁定事件，對於中華民國99年10月
22日本院99年度司票字第4925號裁定提起抗告，本院裁定如下：
    主  文
抗告駁回。
抗告程序費用新臺幣壹仟元由抗告人負擔。
    理  由
一、抗告意旨略以：相對人於簽訂合約前，未詳細告知除課程費
    用外，尚需支付書籍費新臺幣（下同）4 萬餘元。其後聲請
    人已向相對人公司之服務人員表示因工作關係無法參加課程
    而欲退出，惟該服務人員卻一再推託，且未向相對人公司表
    示聲請人不願參加課程之意願，造成事後相對人公司向聲請
    人索取4 萬餘元之書籍費，為此爰提起本件抗告，併聲明廢
    棄原裁定，駁回相對人於原審之聲請等語。
二、按執票人向本票發票人行使追索權時，得聲請法院裁定後強
    制執行，票據法第123 條定有明文。次按本票執票人，依票
    據法第123 條規定，聲請法院裁定許可對發票人強制執行，
    係屬非訟事件，此項聲請之裁定，及抗告法院之裁定，僅依
    非訟事件程序，以審查強制執行許可與否，並無確定實體上
    法律關係存否之效力，如發票人就票據債務之存否有爭執時
    ，應由發票人提起確認之訴，以資解決，最高法院著有57年
    台抗字第76號判例可資參照。
三、經查：
  (一)本件相對人主張其執有抗告人於民國98年11月14日簽發之本
    票1 紙，內載金額49,500元，未載到期日（視為見票即付）
    ，並免除作成拒絕證書，詎經相對人提示而未獲付款，因依
    票據法第123 條規定，聲請裁定許可強制執行等情，已據相
    對人提出本票1 紙為證，原裁定予以准許，即無不合。
  (二)本件抗告人雖執前詞提起抗告，惟按執票人依票據法第123
    條規定，聲請法院裁定許可對發票人強制執行，係屬非訟事
    件，此項聲請之裁定僅審查強制執行許可與否，並無確定實
    體上法律關係存否之效力。本件抗告人主張上情，果若屬實
    ，要係實體上之爭執，應由抗告人另行提起訴訟，以資解決
    ，尚非本件非訟程序所得加以審究。從而，本件抗告人之抗
    告並無理由，應予駁回。
四、據上論結，本件抗告為無理由，依非訟事件法第21條第2 項
    、第24條第1 項、第46條，民事訴訟法第495 條之1 第1 項
    、第449 條第1 項、第95條、第78條，裁定如主文。
中    華    民    國    99    年    12    月    30    日
                  民事第二庭  法  官  張筱琪
以上正本係照原本作成。
本裁定不得再抗告。
中    華    民    國    99    年    12    月    30    日
                              書記官  連思斐

司法院資訊處製作；財團法人民間司法改革基金會備份。
